### RODOLFO VIANA

Especialista em dados, 42 anos, Marília, SP, Brasil

eu@rodolfoviana.com.br

rodolfoviana.com.br | linkedin | github

#### RESUMO

Rodolfo Viana, 42 anos, é engenheiro de dados sênior na Farfetch. Integra o time global de FPS, ramo do grupo Farfetch Group responsável pelo desenvolvimento e implementação de soluções técnicas para marcas de luxo como Harrods, Balenciaga e Marc Jacobs. Dentre suas tarefas cotidianas estão projetar, manter e otimizar toda a infraestrutura de dados, atuando em toda a cadeia, desde a criação de rotinas para ingestão de dados primários até a construção de dashboards analíticos. Também é professor no MBA em Jornalismo de Dados do IDP, onde leciona "Introdução a Python" e "Web scraping com Python". Está concluindo especialização em Data Science na Esalq-USP. O tema de seu trabalho final é a criação de um algoritmo de clusterização para detecção de anomalias em gastos públicos.

### EXPERIÊNCIA PROFISSIONAL

Engenheiro de dados sênior @ Farfetch | Out. 2021 - Presente data

**Atribuições:** Gestão de data warehouse; arquitetura e desenvolvimento de bases, pipelines, rotinas e dashboards; realização de estudos analíticos; aplicação de machine learning; mentoria técnica

Especificações: Manutenção e otimização no armazém de dados da empresa; desenvolvimento de sistemas automatizados de alimentação de bases; criação e implementação de algoritmos de machine learning (predição, classificação); estudos, relatórios e testes analíticos para stakeholders; criação de dashboards para geração de insights de negócio; onboarding e tutoria a colegas júnior e pleno

Professor @ IDP | Mar. 2021 - Presente data

**Atribuição:** Ensino das disciplinas "Introdução à programação com Python" e "Web scraping com Python" no MBA de Jornalismo de Dados

Cientista de dados @ Rede Globo | Dez. 2018 - Out. 2021

**Atribuições:** Desenvolvimento de projetos de machine learning; engenharia de dados **Especificações:** Modelagem de algoritmos de NLP; implementação de redes neurais; análises exploratórias; desenvolvimento de scripts de raspagem de dados e ETL

Repórter @ jornais, revistas, sites e TV | Set. 2015 - Nov. 2018

**Atribuições:** Reportagens para Folha de S.Paulo, Piauí, Aos Fatos, entre outros; produção de reportagens baseadas em dados para os telejornais locais da TV Globo

# **EDUCAÇÃO**

MBA em Data Science e Analytics @ Esalq-USP (2022 - 2023)

### **EXPERTISE**

## Orquestração e processamento

Google Functions, AWS Lambda, Apache NiFi, Airflow, Pentaho, dbt, PySpark

## Machine learning

Tensorflow, Keras, Statsmodels, PyCaret, Prophet, scikit-learn, SpaCy

# Python

Pandas, Numpy, Requests, Beautifulsoup, Selenium, Matplotlib, Seaborn

### **SQL**

Google BigQuery, Amazon Redshift, Microsoft SQL Server, MySQL

### Visualização

Looker, Google DataStudio, PowerBI

#### IDIOMA

Inglês fluente